【裁判字號】    92,簡上,101
【裁判日期】    920619
【裁判案由】    竊盜
【裁判全文】
臺灣板橋地方法院刑事判決                        九十二年度簡上字第一０一號
    上  訴  人
    即  被  告  乙○○
右列上訴人因竊盜案件，不服本院三重簡易庭九十一年度重簡字第一五一七號，中華
民國九十二年二月十日第一審判決（聲請簡易判決處刑案號：臺灣板橋地方法院檢察
署九十一年度偵字第一八五三八號）提起上訴，本院管轄第二審之合議庭判決如左：
    主  文
上訴駁回。
    事實及理由
一、本案經本院審理結果，認第一審以被告乙○○犯刑法第三百二十一條第一項第一
    款於夜間侵入住宅竊盜罪，判處有期徒刑六月，如易科罰金以三百元折算一日，
    緩刑四年，認事用法及量刑均無不當，應予維持，並引用第一審判決書記載之事
    實、證據及理由。
二、被告上訴意旨略以：伊在台北縣新莊市○○路五一三號五樓租房間居住，不知道
    何原因，甲○○一再剪斷伊第四台天線，那晚伊侵入他的房間，只是想給他一點
    教訓，並不是真的要竊取外套，伊拿他的外套時，他就驚醒，伊跑到樓下，從外
    套掉出三十元，伊就把外套放在樓梯口云云。經查，本件被告乙○○竊取被害人
    甲○○所有咖啡色外套（內有硬幣二、三十元）之事實，業據被告乙○○於警詢
    時和偵查中均坦承不諱，並經證人即被害人甲○○證述在卷，被告於上訴意旨稱
    係因被害人甲○○屢次無故剪斷伊接的第四台天線，因想教訓被害人，才侵入其
    房間內拿其外套，恰巧其驚醒，伊就跑到樓下，把外套放在樓梯口云云，然查，
    被害人甲○○於本院審理時指稱：「當時我正在睡覺，我驚醒後，剛好面對著被
    告，我的衣服（指外套）掛在牆壁上，他離窗舖約一公尺至一公尺半，我起身時
    看到被告在摸我衣服的口袋，他將我的外套拿著往外衝」、「我沒有發現我的外
    套在樓梯口」等語（均見本院卷宗九十二年六月五日審判筆錄），足見被告於本
    院調查及審理時均所言不實，又被告於警詢時曾自承於路上巧遇被害人就趕快跑
    乙情，並據被害人證述無訛，衡情，苟若被告當初僅係想教訓被害人而未有偷竊
    意圖，何以嗣後遇到被害人會心虛逃跑？是以，被告嗣後翻異前詞，無非飾卸之
    詞，委無足採，被告之竊盜犯行，應堪認定。本件經原判決審認明確，且認事用
    法及量刑均無不當，已如前述，應予維持。本件上訴意旨所執之上開理由，尚無
    足採，其上訴為無理由，應予駁回。
據上論斷，應依刑事訴訟第四百五十五條之一第三項、第三百六十八條、第三百七十
三條，判決如主文。
本案經檢察官王正皓到庭執行職務。
中      華      民      國      九十二      年      六    月    十九    日
                                臺灣板橋地方法院刑事第二庭
                                    審判長  法  官  潘  長  生
            法  官  高  玉  舜
                                            法  官  陳  靜  茹
右正本證明與原本無異。
不得上訴。
                                            書記官  廖  美  紅
中      華      民      國      九十二      年      六    月    二十    日
附錄本案論罪科刑法條全文
刑法第三百二十一條
犯竊盜罪而有左列情形之一者，處六月以上、五年以下有期徒刑：
一  於夜間侵入住宅或有人居住之建築物、船艦或隱匿其內而犯之者。
二  毀越門扇、牆垣或其他安全設備而犯之者。
三  攜帶兇器而犯之者。
四  結夥三人以上而犯之者。
五  乘火災、水災或其他災害之際而犯之者。
六  在車站或埠頭而犯之者。
前項之未遂犯罰之。


司法院資訊處製作；財團法人民間司法改革基金會備份。
